# 求助陈版，有关顺流交易及关联交易披露

提问人：wx_5b4843185e34 时间：2020-04-02 08:05:31
母公司A账上对C公司有个投资，持有20%，权益法核算，合并报表范围内子公司B在报告期内向C销售了一批商品，收入 1000 万元，成本 800 万元。（ 1 ）根据企业会计准则“顺流交易是指投资企业向其联营企业或合营企业出售资产”，那这个情况是不是顺流交易；（ 2 ）如果是的话，关联交易里面的收入是不是按照90%计算，即关联交易收入 900 万元，还要披露出来一块关联交易产生的投资收益，即（1000-800）*20%=40万元。

回答人：chenyiwei
1 、这种情况也属于顺流交易。
2 、不论该子公司是否为全资子公司，本集团与C之间的顺流交易未实现损益金额都是（1000-800）*20%=40万元，但因为该笔损益是确认在子公司账面，所以应将抵销影响按比例分配给少数股东。例如，A对B的持股比例为90%，则合并报表层面需补做分录：借：少数股东权益 4 ，贷：少数股东损益 4.